【裁判字號】    98,訴,3000
【裁判日期】    981012
【裁判案由】    毒品危害防制條例
【裁判全文】
臺灣板橋地方法院刑事判決              98年度訴字第3000號
公  訴  人  臺灣板橋地方法院檢察署檢察官
被      告  甲○○
                    （另案於臺灣臺北監獄臺北分監執行中）
上列被告因違反毒品危害防制條例案件，經檢察官提起公訴（98
年度毒偵字第5170號），被告於準備程序中就被訴事實為有罪之
陳述，經告知簡式審判程序之旨，並聽取當事人之意見後，本院
合議庭裁定由受命法官獨任進行簡式審判程序，判決如下：
    主  文
甲○○施用第一級毒品，處有期徒刑捌月。扣案之殘渣袋貳個內
含之第二級毒品甲基安非他命殘渣（量微無法秤重），沒收銷燬
之；扣案盛裝上開第二級毒品甲基安非他命之包裝袋貳個，均沒
收。
    事  實
一、甲○○前於民國97年間因施用毒品案件，經本院以97年度毒
    聲字第11號裁定送觀察、勒戒後，認無繼續施用毒品之傾向
    ，於97年7 月11日釋放出所，並經臺灣板橋地方法院檢察署
    檢察官以97年度毒偵緝字第465 號、97年度毒偵字第6549號
    為不起訴處分確定。復於98年間因施用毒品案件，經本院以
    98年度訴字第446 號判處有期徒刑8 月確定（尚未執行完畢
    ，於本件不構成累犯）。詎猶不知悔改，於前開觀察、勒戒
    執行完畢釋放後5 年內，基於施用第一級毒品海洛因及第二
    級毒品甲基安非他命之犯意，於98年7 月8 日22時20分許，
    在臺北縣中和市積穗公園內，以將海洛因及甲基安非他命混
    合後置於玻璃球吸食器（未扣案）內燒烤吸食其煙霧之方式
    ，同時施用第一級毒品海洛因及第二級毒品甲基安非他命1
    次。嗣於同年月9 日19時50分許，在臺北縣中和市○○街11
    2 巷2 弄6 號為警查獲，並扣得甲基安非他命殘渣袋2 個，
    經採集其尿液送驗後，呈鴉片類嗎啡及甲基安非他命陽性反
    應，而悉上情。
二、案經臺北縣政府警察局海山分局報告臺灣板橋地方法院檢察
    署檢察官偵查起訴。
    理  由
一、本件被告甲○○所犯為死刑、無期徒刑、最輕本刑為3 年以
    上有期徒刑以外之罪，且非高等法院管轄第一審之案件，於
    本院準備程序進行中，被告就被訴事實為有罪之陳述，經告
    知被告簡式審判程序之旨，並聽取公訴人及被告之意見後，
    本院合議庭裁定由受命法官獨任進行簡式審判程序，合先敘
    明。
二、上揭犯罪事實，業據被告甲○○於本院審理中坦承不諱，並
    有殘渣袋2 個扣案可佐，且被告在警局經其同意採尿送驗之
    結果，確呈第一級毒品海洛因之代謝物嗎啡及第二級毒品甲
    基安非他命之代謝物甲基安非他命陽性反應等情，有臺北縣
    政府警察局海山分局毒品案件尿液檢體編號及姓名對照表、
    臺灣檢驗科技股份有限公司98年7 月23日出具之濫用藥物檢
    驗報告（報告編號：UL/2009/70422 號）各1 紙附卷可稽，
    此外，復有臺北縣政府警察局海山分局搜索扣押筆錄及扣押
    物品目錄表各1 份及現場照片2 張存卷可參。又被告於本院
    審理時，自陳上開殘渣袋2 個係其於本案用以施用第二級毒
    品甲基安非他命所餘，核與驗尿結果相符，是上開殘渣應係
    第二級毒品甲基安非他命無誤，足見被告自白核與事實相符
    。而被告前於97年間因施用毒品案件，經本院以97年度毒聲
    字第11號裁定送觀察、勒戒後，認無繼續施用毒品之傾向，
    於97年7 月11日釋放出所，並經臺灣板橋地方法院檢察署檢
    察官以97年度毒偵緝字第465 號、97年度毒偵字第6549號為
    不起訴處分確定等情，有臺灣高等法院被告前案紀錄表及臺
    灣板橋地方法院檢察署刑案資料查註紀錄表各1 份在卷足憑
    ，其於觀察、勒戒執行完畢釋放後5 年內再犯本件施用第一
    、二級毒品之罪，依毒品危害防制條例第23條第2 項之規定
    ，即應依法追訴。從而，本案事證明確，被告上開施用第一
    級毒品海洛因、第二級毒品甲基安非他命之犯行，洵堪認定
    。
三、按海洛因及甲基安非他命分別為毒品危害防制條例第2 條第
    2 項第1 款、第2 款所規定之第一、二級毒品，核被告所為
    ，係犯毒品危害防制條例第10條第1 項施用第一級毒品罪及
    同條第2 項施用第二級毒品罪。其於施用前、後持有海洛因
    及甲基安非他命之低度行為，為其施用之高度行為所吸收，
    不另論罪。又被告係將甲基安非他命與海洛因混合後同時施
    用，則其以一施用行為同時觸犯施用第一級毒品及施用第二
    級毒品2 罪名，為想像競合犯，應依刑法第55條規定從一重
    之施用第一級毒品罪處斷；檢察官認被告係基於各別犯意所
    為，應予分論併罰，容有誤會。爰審酌被告前曾因施用毒品
    案件經觀察、勒戒之程序，竟猶不知悔改，復再犯本件施用
    毒品罪，顯然無視毒品對於其自身健康之戕害及對於社會安
    全與公共秩序之潛在危害；惟念及施用毒品固戕害個人健康
    至鉅，然就他人權益之侵害仍屬有限，兼衡其犯罪動機、目
    的、手段，且犯後坦承犯行，態度尚佳等一切情狀，量處如
    主文所示之刑。
四、扣案之殘渣袋2 個內含之第二級毒品甲基安非他命殘渣（量
    微無法秤重），不問屬於犯人與否，應依毒品危害防制條例
    第18條第1 項前段規定，宣告沒收銷燬之；又扣案盛裝上開
    第二級毒品甲基安非他命之包裝袋2 個，均為被告所有，供
    其施用第二級毒品甲基安非他命所用之物，業據被告於本院
    審理時供承在卷，爰依刑法第38條第1 項第2 款之規定，併
    予宣告沒收。
據上論斷，應依刑事訴訟法第273 條之1 第1 項、第299 條第1
項前段，毒品危害防制條例第10條第1 項、第2 項、第18條第1
項前段，刑法第11條前段、第55條、第38條第1 項第2 款，判決
如主文。
本案經檢察官黃怡華到庭執行職務。
中    華    民    國    98    年    10    月    12    日
                  刑事第十五庭  法  官  廖欣儀
以上正本證明與原本無異。
如不服本判決應於收受判決後10日內向本院提出上訴書狀，並
應敘述具體理由。其未敘述上訴理由者，應於上訴期間屆滿後
20日內向本院補提理由書（均須按他造當事人之人數附繕本）
「切勿逕送上級法院」。
                                書記官  蕭佩宜
中    華    民    國    98    年    10    月    12    日
附錄本案論罪科刑法條全文：
毒品危害防制條例第10條
施用第一級毒品者，處6 月以上5 年以下有期徒刑。
施用第二級毒品者，處3 年以下有期徒刑。


司法院資訊處製作；財團法人民間司法改革基金會備份。
